Minutes et répertoires du notaire Aimé Eugène MOISSON, 27 février 1827 - 12 avril 1837 (étude XVI)
Archives nationales
- Répertoire(s) de Aimé Eugène MOISSON, 15 octobre 1825 - 8 mai 1840; MC/RE/XVI/15 - MC/RE/XVI/16
  - Répertoire. 1825, 15 octobre - 1833, 15 octobre 1825 - 1833; MC/RE/XVI/15
    - Inventaire après décès de Martine-Dorothée Marchand, épouse de François Noël, rue du Faubourg Saint-Denis, n° 200., 12 janvier 1830
      inventaire après décès; Faubourg-Saint-Denis (rue du); Marchand, Martine-Dorothée; Noël, François
    - Inventaire après décès de Marie-Louise Piquet, veuve de Louis Roland, rue du Hasard, n° 6, le 7 janvier 1830., 13 janvier 1830
      inventaire après décès; Hasard (rue du); Piquet, Marie-Louise; Roland, Louis
    - Inventaire après décès de Henriette-Victoire Chevul, épouse de Jean-Joseph-François Chaix, le 11 novembre 1829., 26 janvier 1830
      inventaire après décès; Chevul, Henriette-Nicolas; Chaix, Jean-Joseph-François
    - Inventaire après décès de Marie-Victoire Chevallier, épouse de Bertrand Beyrie dit Savary, le 4 janvier 1830., 11 février 1830
      inventaire après décès; Chevallier, Marie-Victoire; Beyrie dit Savary, Bertrand; Savary, Bertrand
    - Inventaire après décès de Jean-François de Bereytter, le 7 décembre 1829., 1er mars 1830
      inventaire après décès; Bereytter, Jean-François de
    - Inventaire après décès de l'abbé Antoine Limormand, rue Saint-Martin, n° 71, le 17 février 1830., 12 mars 1830
      inventaire après décès; Saint-Martin (rue); Linormand, Antoine; abbé
    - Inventaire après décès de Catherine Beugent, le 23 novembre 1829, allée des Veuves, n° 5., 22 mars 1830
      inventaire après décès; Veuves (allée des); Beugent, Catherine
    - Inventaire après décès de Gaspard-Nicolas Froment, rue du Helder, n° 21, le 12 mars 1830., 5 avril 1830
      inventaire après décès; Helder (rue du); Froment, Gaspard-Nicolas
    - Inventaire après décès de Marie-Agnès Meloté, veuve de Jean-Jolais, rue Saint-Denis, n° 203, le 18 février 1830., 20 avril 1830
      inventaire après décès; Saint-Denis (rue); Meloté, Marie-Agnès; Jolais, Jean
    - Inventaire après décès de Marie-Agnès Meloté, veuve de Jean Jolais, rue Saint-Denis, n° 203, le 18 février 1830., 20 avril 1830
    - Inventaire après décès de Anne-Françoise Blanchet, veuve en 1ères noces de Pierre-André Lenz, et épouse en 2èmes noces de César Phelion, le 7 mars 1830, rue Saint-Denis., 3 mai 1830
      inventaire après décès; Saint-Denis (rue); Blanchet, Anne-Françoise; Phelion, César; Lenz, Pierre-André
    - Inventaire après décès de Gaspard-Nicolas Fromenyt, rue du Helder, n° 21., 5 mai 1830
    - Inventaire après décès de Françoise-Rosalie-Robert Dorange, rue Planche Mibray, n° 1, le 8 mai 1830., 7 mai 1830
      inventaire après décès; Planche-Mibray (rue); Dorange, Françoise-Rosalie-Robert
    - Inventaire après décès de Marie-Auguste-Anatole Achard de Germane, le 5 janvier 1830., 11 mai 1830
      inventaire après décès; Achard de Germane, Marie-Auguste-Anatole
    - Inventaire après décès de Pollux Crozes, rue des Arcis, n° 12, le 7 avril 1830., 12 juillet 1830
      inventaire après décès; Arcis (rue des); Crozes, Pollux
    - Inventaire après décès de Jeanne Montoret, épouse de Joseph Deschamps, boulevard des Capucines, n° 19, le 23 juillet 1830., 12 août 1830
      inventaire après décès; Capucines (boulevard des); Montoret, Jeanne; Deschamps, Joseph
    - Inventaire après décès de Jean-Claude-François Aublé, rue Saint-Honoré, n° 179, le 9 août 1830., 16 août 1830
      inventaire après décès; Saint-Honoré (rue); Aublé, Jean-Claude-François
    - Inventaire après décès de Pierre-François Jeannisson, le 29 janvier 1830., 27 août 1830
      inventaire après décès; Jeannisson, Pierre-François
    - Inventaire après décès de Charles-Pierre Magnies, rue du Petit Carreau, n° 27, le 11 août 1830., 11 novembre 1830
      inventaire après décès; Petit-Carneau (rue du); Magnies, Charles-Pierre
    - Inventaire après décès de Jean-Baptiste Gavot, à Versailles, rue de la Paroisse, n° 5, le 17 septembre 1830., 6 décembre 1830
      inventaire après décès; Paroisse (rue de la); Versailles (Yvelines); Gavot, Jean-Baptiste
    - Inventaire après décès de Antoine Dabaut, le 10 novembre 1830., 9 décembre 1830
      inventaire après décès; Dabaut, Antoine
    - Inventaire après décès de Gasparde Vivot, veuve de Jean-Baptiste Gontier, rue Favart, n° 12, le 8 janvier 1831., 17 janvier 1831
      inventaire après décès; Favart (rue); Vivot, Gasparde; Gontier, Jean-Baptiste
    - Inventaire après décès de Jean-Baptiste-Joseph Marentini, à Corbeil, rue de Soisy, n° 5, le 11 janvier 1831., 18 janvier 1831
      inventaire après décès; Corbeil-Essonnes (Essonne); Marentini, Jean-Baptiste-Joseph
    - Inventaire après décès de Nicolas Biagioli, le 23 décembre 1830., 9 février 1831
      inventaire après décès; Biagioli, Nicolas
    - Inventaire après décès de Jean-Louis-Joseph Bouillant, rue Saint-Nicolas d'Antin, n° 481, le 11 septembre 1830., 12 février 1831
      inventaire après décès; Saint-Nicolas-d'Antin (rue); Bouillant, Jean-Louis-Joseph
    - Inventaire après décès de Antoine-Jean Pannetier, à Vaugirard, le 7 avril 1831., 14 mars 1831
      inventaire après décès; Vaugirard (ancienne commune); Pannetier, Antoine-Lucien
    - Inventaire après décès de Louise-Esther Barbier, épouse de Etienne-Pierre Tonnellier, le 10 février 1831, rue du Faubourg Saint-Denis, n° 19., 17 mars 1831
      inventaire après décès; Faubourg-Saint-Denis (rue du); Barbier, Louis-Esther; Tonnellier, Etienne-Pierre
    - Inventaire après décès de Marie-Louise-Joséphine Ledru, épouse de Jean-Gabriel Sevestre, le 26 janvier 1831, rue d'Aguesseau, n° 6., 15 avril 1831
      inventaire après décès; Aguesseau (rue d'); Ledru, Marie-Louise-Joséphine; Sevestre, Jean-Gabriel
    - Inventaire après décès de Adélaïde-Marie-Anne Delavacque, épouse de Michel-Robert Saulnier, rue des Minimes, n° 12, le 3 mai 1831., 10 mai 1831
      inventaire après décès; Minimes (rue des); Delavacque, Adélaïde-Marie-Anne; Saulnier, Michel-Robert
    - Inventaire après décès de Jacques-Théodore Tisserand, rue de Sèvres, n° 41, le 27 avril 1831., 4 juin 1831
      inventaire après décès; Sèvres (rue de); Tisserand, Jacques-Théodore
    - Inventaire après décès de Bernardin-Charles Corbay, rue de l'Echiquier, n° 20, le 12 mai 1831., 24 juin 1831
      inventaire après décès; Echiquier (rue de l'); Corbay, Bernardin-Eléonore
    - Inventaire après décès de François-André-Augustin Le Renas, rue Sainte-Anne, n° 69, le 19 juin 1831., 7 juillet 1831
      inventaire après décès; Sainte-Anne (rue); Le Renas, François-André-Augustin
    - Inventaire après décès de Marie-Madeleine-Catherine Aubry, veuve de Jacques-François Lecreps, rue du Colombier, n° 13, le 19 juin 1831., 10 juillet 1831
      inventaire après décès; Colombier (rue du); Aubry, Marie-Madeleine-Catherine; Lecreps, Jacques-François
    - Inventaire après décès de Marie-Louise-Renée Chatel, rue des Martyrs, n° 10, le 30 juillet 1831., 11 août 1831
      inventaire après décès; Martyrs (rue des); Chatel, Marie-Louise-Renée
    - Inventaire après décès de Anne Heurtin, épouse de Jacques-François Marais, place Royale, n° 24, le 25 juin 1831., 17 août 1831
      inventaire après décès; Royale (place); Heurtin, Anne; Marais, Jacques-François
    - Inventaire après décès de Félicité-Blanche Pellerin, épouse de Jean-Marie-Antoine Gerdret, rue Vieille du Temple, n° 123, le 7 juillet 1831., 1er septembre 1831
      inventaire après décès; Vieille-du-Temple (rue); Pellerin, Félicité-Blanche; Gerdret, Jean-Marie-Antoine
    - Inventaire après décès de Marie-Eléonore Chenaillier, épouse de Nicolas-Joseph Desreux, le 20 mars 1831., 4 septembre 1831
      inventaire après décès; Chenaillier, Marie-Eléonore; Desreux, Nicolas-Joseph
    - Inventaire après décès de Anne-Marie Lahure, épouse de Jean-Baptiste Clabbeck, rue Richelieu, n° 89., 4 septembre 1831
      inventaire après décès; Richelieu (rue de); Lahure, Anne-Marie; Clabbeck, Jean-Baptiste
    - Inventaire et partage de la succession de Marie-Rosalie Goullet, veuve de Jean-Pierre Toffier, à Villeneuve-Saint-Georges, le 10 août 1831., 17 octobre 1831
      inventaire après décès; partage; Villeneuve-Saint-Georges (Val-de-Marne); Goullet, Marie-Rosalie; Toffier, Jean-Pierre
    - Inventaire après décès de Agnès Damas Gasner, épouse de François Spilmann, rue Montmartre, n° 21, le 5 octobre 1831., 17 octobre 1831
      inventaire après décès; Montmartre (rue); Damas Gasnier, Agnès; Spilmann, François
    - Inventaire après décès de Elisabeth Boutin, épouse d'Antoine-Nicolas dit Senectaire, le 3 octobre 1831, rue des Deux Ecus, n° 35., 26 octobre 1831
      inventaire après décès; Deux-Ecus (rue des); Boutin, Elisabeth; Senectaire, Antoine-Nicolas
    - Inventaire après décès du mineur Antoine-André Lentz, rue du Faubourg Saint-Denis n° 212, le 17 juin 1831., 14 novembre 1831
      inventaire après décès; Faubourg-Saint-Denis (rue du); Lentz, Antoine-André
    - Inventaire après décès de Marie-Thérèse-Henriette Thièmé, épouse Louis-Joseph Caruel, rue Saint-Denis n° 376, le 16 janvier 1832., 14 février 1832
      inventaire après décès; Saint-Denis (rue); Thièmé, Marie-Thérèse-Henriette; Caruel, Louis-Joseph
    - Inventaire après décès de Henriette-Albertine Jacquot, épouse de Victor-Augustin Gaudron, rue Plumet, n° 13, le 18 janvier 1832., 17 février 1832
      inventaire après décès; Plumet (rue); Jacquot, Henriette-Albertine; Gaudron, Victor-Augustin
    - Inventaire après décès de Gabriel-Pierre-Michel Grellet Desprades, rue Villedot, n° 9, le 26 janvier 1832., 20 février 1832
      inventaire après décès; Villedo (rue); Grellet Desprades, Gabriel-Pierre-Michel
    - Inventaire après décès de Prince-Victor Thévenin, à l'Hôpital du Val-de-Grâce, le 8 février 1832., 23 mars 1832
      inventaire après décès; Val-de-Grâce (hôpital du); Thévenin, Prince-Victor
    - Inventaire après décès de Geneviève-Françoise-Renée Guyot, épouse divorcée en 1ères noces de Claude Bonneau, et veuve en 2èmes noces de Louise-Hippolyte Leroy, rue de la Chaussée d'Antin, n° 41, le 19 mars 1832., 30 mars 1832
      inventaire après décès; Chaussée-d'Antin (rue de la); Guyot, Françoise-Renée; Leroy, Louis-Hippolyte; Bonneau, Claude
    - Inventaire après décès de Marie-Jeanne-Thérèse Doullay, épouse de Jean-Baptiste-Marie Ruffin, rue Montmartre, n° 132, le 8 avril 1832., 18 avril 1832
      inventaire après décès; Montmartre (rue); Doullay, Marie-Jeanne-Thérèse; Ruffin, Jean-Baptiste-Marie
    - Inventaire après décès de Anne-Marie-Madeleine Philippe, épouse de François Theveny, rue de Grenelle Saint-Germain, n° 56, le 16 août 1832., 24 avril 1832
      inventaire après décès; Grenelle (rue de); Philippe, Anne-Marie-Madeleine
    - Inventaire après décès de Charles-Victor-Noël Meunier., 5 mai 1832
      inventaire après décès; Saint-Denis (Seine-Saint-Denis); Meunier, Charles-Victor-Noël
    - Inventaire après décès de Anne-Léoline-Liberté Andry, veuve de Louis-Gabriel Michel, rue Saint-Jacques la Boucherie, n° 15, le 15 avril 1832., 11 mai 1832
      inventaire après décès; Saint-Jacques-la-Boucherie (rue); Andry, Anne-Léoline-Liberté; Michel, Louis-Gabriel
    - Inventaire après décès de Jean-Joseph Andry, rue Saint-Jacques la Boucherie, n° 15, le 2 avril 1832, et de Nicole-Suzanne Girard, son épouse, décédée à Brunoy (Essonne), le 6 mai 1831., 14 mai 1832
      inventaire après décès; Brunoy (Essonne); Saint-Jacques-la-Boucherie (rue); Andry, Jean-Joseph; Girard, Nicole-Suzanne
    - Inventaire après décès de Louis Boivin, rue Culture Sainte-Catherine, n° 32, le 15 avril 1832., 14 mai 1832
      inventaire après décès; Culture-Sainte-Catherine (rue de la); Boivin, Louis
    - Inventaire après décès de Jeanne-Agnès-Elisabeth Giraud, veuve de François-Adrien-Vincent Dethune, le 17 avril 1832., 16 mai 1832
      inventaire après décès; Giraud, Jeanne-Agnès-Elisabeth; Dethune, François-Adrien-Vincent
    - Inventaire après décès de Jean-Louis Gaux, rue de Verneuil, n° 19, le 29 avril 1832., 30 mai 1832
      inventaire après décès; Verneuil (rue de); Gaux, Jean-Louis
    - Inventaire après décès de Marianne Leconte,veuve de Jean-François Favier, rue du Faubourg Saint-Denis, n° 178, le 28 mai 1832., 4 juin 1832
      inventaire après décès; Faubourg-Saint-Denis (rue du); Leconte, Marianne; Favier, Jean-François
    - Inventaire après décès de François Gauthret, rue du Faubourg Montmartre, n° 42, le 14 février 1832., 13 juin 1832
      inventaire après décès; Faubourg-Montmartre (rue du); Gauthret, François
    - Inventaire après décès de Jean-Julien Geoffroy, rue de Choiseul, n° 8, le 14 juin 1832., 25 juin 1832
      inventaire après décès; Choiseul (rue de); Geoffroy, Jean-Julien
    - Inventaire après décès de Louise Dacheux, épouse divorcée de Charles Trefeuille, rue de l'Université, le 17 avril 1832., 28 juin 1832
      inventaire après décès; Université (rue de l'); Dacheux, Louise; Trefeuille, Charles
    - Inventaire après décès de Gérard-Joseph Christian, à Argenteuil, le 18 juin 1832., 2 juillet 1832
      inventaire après décès; Argenteuil (Val-d'Oise); Christian, Gérard-Joseph
    - Inventaire après décès de Adélaïde-Antoinette Lenormant, épouse de Louis-Victor Lehodey, rue Aux Fers, n° 50, décédée rue de Monceaux., 5 juillet 1832
      inventaire après décès; Monceau (rue de); Lenormant, Adélaïde-Antoinette; Lehodey, Louis-Victor
    - Inventaire après décès de Anne-Madeleine-Adélaïde Poiret, veuve de Etienne-Quentin-Louis-Denis Mareuse, rue Vieille du Temple, n° 32, le 28 juin 1832., 9 juillet 1832
      inventaire après décès; Vieille-du-Temple (rue); Poiret, Anne-Madeleine-Adélaïde; Mareuse, Etienne-Quentin-Louis-Denis
    - Inventaire après décès de Joséphine Brzechffa, née Sokolnicka, décédée rue Neuve des Petits Champs, n° 82, le 17 avril 1832., 17 juillet 1832
      inventaire après décès; Neuve-des-Petits-Champs (rue); Brzechffa, Joséphine
    - Inventaire après décès de François-Joseph Hérou, dit Héron, rue Pelletier, n° 25, le 11 juillet 1832., 31 juillet 1832
      inventaire après décès; Hérou dit Héron, François-Joseph; Héron, François-Joseph
    - Inventaire après décès de Marie-Françoise Defresne, épouse de Pierre-Antoine-François Martin, rue de Choiseul, n° 1, le 7 juillet 1832., 14 août 1832
      inventaire après décès; Choiseul (rue de); Defresne, Marie-Françoise; Martin, Pierre-Antoine-François
    - Inventaire après décès de Jean Lacoste, rue de Laval, n° 12, le 28 mai 1832., 20 août 1832
      inventaire après décès; Laval (rue de); Lacoste, Jean
    - Inventaire après décès de Crepin-François-Henri Remy, rue d'Anjou Saint-Honoré, n° 42, le 7 août 1832., 21 août 1832
      inventaire après décès; Anjou-Saint-Honoré (rue d'); Remy, Crepin-François-Henri
    - Inventaire après décès de Antoine Malgrat, rue Saint-Antoine, n° 1, le 19 juillet 1832., 11 septembre 1832
      inventaire après décès; Saint-Antoine (rue); Malgrat, Antoine
    - Inventaire après décès de Jean-Baptiste-Pierre-Robert Chineau, rue du Faubourg Saint-Denis, n° 112, le 5 septembre 1832, demeurant rue Jean Robert., 17 septembre 1832
      inventaire après décès; Faubourg-Saint-Denis (rue du); Chineau, Jean-Baptiste-Pierre-Robert
    - Inventaire après décès de André Marcel, rue de la Paix, n° 6, le 9 septembre 1832., 21 septembre 1832
      inventaire après décès; Paix (rue de la); Marcel, André
    - Inventaire après décès de Joseph Ouvrier, rue du Helder, n° 15, le 4 avril 1832., 24 septembre 1832
      inventaire après décès; Helder (rue du); Ouvrier, Joseph
    - Inventaire après décès de Marie-Pierrette Truchy, épouse de Antoine Morizot, à Belleville, rue de la Mare, n° 25, le 27 septembre 1832., 1er octobre 1832
      inventaire après décès; Belleville (ancienne commune); Mare (rue de la); Truchy, Marie-Pierrette; Morizot, Antoine
    - Inventaire après décès de Annette-Camille-Pierre vicomte de Chavagnac, rue de Verneuil, n° 7, le 25 avril 1832., 8 octobre 1832
      inventaire après décès; Verneuil (rue de); Chavagnac, Annet-Camille-Pierre de
    - Inventaire après décès de Jean Deschamps, rue Vieille du Temple, n° 21, le 8 octobre 1832., 18 octobre 1832
      inventaire après décès; Temple (rue du); Deschamps, Jean
    - Inventaire après décès de Pierre-Théodore Chaut, rue et île Saint-Louis, n° 80, le 30 septembre 1832., 11 janvier 1833
      inventaire après décès; Saint-Louis-en-l'Ile (rue); Chaut, Pierre-Théodore
    - Inventaire après décès de Marthe-Sophie-Jouvence Nioche, épouse de Marc-Antoine Jullien, rue Richer, n° 23, le 21 décembre 1832., 12 janvier 1833
      inventaire après décès; Richer (rue); Nioche, Marthe-Sophie-Jouvence; Jullien, Marc-Antoine
    - Inventaire après décès de Louise-Marguerite Gérard, épouse de Jean-Baptiste Catala, rue du Hazard Richelieu, n° 3, le 13 mars 1832., 30 janvier 1833
      inventaire après décès; Hasard (rue du); Gérard, Louise-Marguerite; Catala, Jean-Baptiste
    - Inventaire après décès de Jean Chapal, le 14 octobre 1832, rue de Lap, n° 34., 4 février 1833
      inventaire après décès; Lappe (rue de); Chapal, Jean
    - Inventaire après décès de Pierre Roberge, rue du Marché Saint-Honoré, n° 33, le 2 janvier 1833., 14 février 1833
      inventaire après décès; Marché-Saint-Honoré (rue du); Roberge, Pierre
    - Inventaire après décès de François-Etienne Mareschal, à l'Ile Maurice, décédé à Passy, le 6 septembre 1831, maison de Breauséjour., 22 février 1833
      inventaire après décès; Maurice; Passy (ancienne commune); Mareschal, François-Etienne
    - Inventaire après décès de Jean-Baptiste-Joseph-Paul-Henri Delavit, rue Chabannais, n° 10, le 12 janvier 1833., 25 février 1833
      inventaire après décès; Chabanais (rue); Delavit, Jean-Baptiste-Joseph-Paul-Henri
    - Inventaire après décès de Mathieu-Maximilien-Prosper Lesseps, à Tunis, le 28 décembre 1832., 17 avril 1833
      inventaire après décès; Tunis (Tunisie); Lesseps, Mathieu-Maximilien-Prosper
    - Inventaire après décès de Jean-Nicolas rivé, le 30 juillet 1830, à l'hospice Saint-Louis., 22 avril 1833
      inventaire après décès; Saint-Louis (hôpital); Privé, Jean-Nicolas
    - Inventaire après décès de Adélaïde-Marie Beauperrin de Villemont, rue du Faubourg Saint-Denis, n° 43., 28 mai 1833
      inventaire après décès; Faubourg-Saint-Denis (rue du); Beauperrin de Villemont, Adélaïde-Marie
    - Inventaire après décès de Guillaume Lebourgeois, le 26 mai 1833, rue Thévenot, n° 19., 16 juillet 1833
      inventaire après décès; Thévenot (rue); Lebourgeois, Guillaume
    - Inventaire après décès de Jeanne-Luce Boullenger, veuve en 1ères noces de Ange Massieu, et veuve en 2èmes noces de Pierre Malide, rue de Grenelle, n° 163, le 11 juillet 1833., 24 juillet 1833
      inventaire après décès; Grenelle (rue de); Boullenger, Jeanne-Luce; Malide, Pierre; Massieu, Ange
    - Inventaire après décès de Jean-Louis Veillard, rue Cassette, n° 33, le 29 juillet 1833., 3 août 1833
      inventaire après décès; Cassette (rue); Veillard, Jean-Louis
    - Inventaire après décès de Philippe-Henri-François Leleu, rue Pastourel, n° 73, le 5 juillet 1833., 19 août 1833
      inventaire après décès; Pastourelle (rue); Leleu, Philippe-Henri-François
    - Inventaire après décès de Anne-Elisabeth Mas, veuve en 1ères noces de Eloi Brault, et en 2èmes noces de Nicolas Ozannaux, rue des Marmouzets, n° 17, le 18 août 1833., 23 août 1833
      inventaire après décès; Marmousets (rue des); Mas, Anne-Elisabeth; Ozannaux, Nicolas; Brault, Eloi
    - Inventaire après décès de Joseph Kentzler, boulevard intérieur de Saint-Mandé, n° 8, le 14 novembre 1833., 12 novembre 1833
      inventaire après décès; Saint-Mandé (boulevard de); Kentzler, Joseph
    - Inventaire après décès de Marie-Lucie-Félicité Leleu, épouse de Alexandre-Julien Leroy, rue de Grenelle Saint-Germain, n° 33, le 14 novembre 1833., 26 novembre 1833
      inventaire après décès; Grenelle (rue de); Leleu, Marie-Lucie-Félicité; Leroy, Alexandre-Julien
    - Inventaire après décès de Anne-Marie Piron, épouse de Marie-Joseph Masset, rue de la Bienfaisance, n°36, le 8 septembre 1833., 28 novembre 1833
      inventaire après décès; Bienfaisance (rue de la); Piron, Anne-Marie; Masset, Marie-Joseph
    - Inventaire après décès de Cnaeps, rue Saint-Nicolas d'Antin, n° 64, le 14 octobre 1833., 2 décembre 1833
      inventaire après décès; Saint-Nicolas-d'Antin (rue); Cnaeps, Jean
  - Répertoire. 1834, 4 janvier - 1840, 8 mai, 4 janvier 1834 - 8 mai 1840; MC/RE/XVI/16
    Répertoire des notaires Aimé-Eugène Moisson (4 janvier 1834-12 avril 1837), Philippe Beaufeu (13 avril 1837-8 mai 1840).
    - Inventaire après décès de Jean Julien, rue Traversière Saint-Honoré, n° 25, le 30 novembre 1833., 7 janvier 1834
      MC/RE/XVI/16
      inventaire après décès; Traversière-Saint-Honoré (rue); Julien, Jean
    - Inventaire après décès de Victorine-Zélia Demay, épouse de Gabriel-Pierre Letellier, passage de la Réunion, n° 7, le 4 décembre 1833., 21 janvier 1834
      inventaire après décès; Réunion (passage de la); Demay, Victorine-Zélia; Letellier, Gabriel-Pierre
    - Inventaire après décès de Pierre Guibbert, rue Neuve Saint-Augustin, n° 51, le 8 décembre 1833., 23 janvier 1834
      inventaire après décès; Neuve-Saint-Augustin (rue); Guibbert, Pierre
    - Inventaire après décès de Marie-Emilie Capron, veuve de Jean-Jacques Nathier, rue des Marais du Temple, n° 14, le 5 février 1834., 17 février 1834
      inventaire après décès; Marais-du-Temple (rue des); Capron, Marie-Emilie; Nathier, Jean-Jacques
    - Inventaire après décès de François-Marie Paris, rue de Choiseul, n° 3, le 15 février 1834., 1er mars 1834
      inventaire après décès; Choiseul (rue de); Paris, François-Marie
    - Inventaire après décès de Bernard Andrieu, rue Traversière Saint-Honoré, n° 16, le 1er janvier 1834., 10 avril 1834
      inventaire après décès; Traversière-Saint-Honoré (rue); Andrieu, Bernard
    - Inventaire après décès de Claudine-Constance Ravier, épouse de Louis Chartier, faubourg Poissonnière, n° 33 bis, le 6 mai 1833., 10 avril 1834
      inventaire après décès; Poissonnière (faubourg); Ravier, Claudine-Constance; Chartier, Louis
    - Inventaire après décès de Marie-Rose Renaud, veuve de Frédéric Zimmermann, à Clichy-la-Garenne, le 19 avril 1834., 5 mai 1834
      inventaire après décès; Clichy (Hauts-de-Seine); Renaud, Marie-Rose; Zimmermann, Frédéric
    - Inventaire après décès de Edmé-Lambert Bridier, et Louise-Clémence Leclerc, son épouse, rue des Deux Boules, n° 4., 30 mai 1834
      inventaire après décès; Deux-Boules (rue des); Bridier, Edmé-Lambert; Leclerc, Louise-Clémence
    - Inventaire après l'interdiction de Nicolas-Toussaint Debussy, rue Saint-Leverin, n° 18, à Charenton., 23 juin 1834
      inventaire; Charenton-le-Pont (Val-de-Marne); Saint-Séverin (rue); Debussy, Nicolas-Toussaint
    - Inventaire après décès de Marguerite-Françoise-Thérèse Caqué, veuve de Pierre-Jean Levacher, le 23 juin 1834, rue de Chaillot, n° 8., 30 juin 1834
      inventaire après décès; Chaillot (rue de); Caqué, Marguerite-Françoise-Thérèse; Levacher, Pierre-Jean
    - Inventaire après décès de André-Eugène Crignon, à l'Hospice de la Charité, le 17 décembre 1833., 3 juillet 1834
      inventaire après décès; Charité (hôpital de la); Crignon, André-Eugène
    - Inventaire après décès de Justine-Marieépouse de Myrtil Redon, rue Beaubourg, n° 2, le 13 mars 1834., 7 juillet 1834
      inventaire après décès; Beaubourg (rue); Bray, Justine-Marie; Redon, Myrtil
    - Inventaire après décès de Casimir-Luc Chevreau, à Alger, le 21 février 1834., 9 août 1834
      inventaire après décès; Alger (Algérie); Chevreau, Casimir-Luc
    - Inventaire après décès de Charles Guibey, rue d'Anjou Saint-Honoré, n° 3, le 1er août 1834., 11 août 1834